【裁判字號】    92,交聲,906
【裁判日期】    921031
【裁判案由】    聲明異議
【裁判全文】
臺灣臺中地方法院交通事件裁定                    九十二年度交聲字第九○六號
    原處分機關  交通部公路總局臺中區監理所
    受處分人
    即異議人    甲○○
              （原名高有上）
右列受處分人因違反道路交通管理處罰條例案件，對於交通部公路總局臺中區監理所
九十二年七月十日所為之處分（中監違字第裁６０｜ＪＣ0000000號裁決書）
，聲明異議，本院裁定如左：
        主  文
異議駁回。
        理  由
一、按汽車駕駛人任意駛出邊線，處新臺幣六百元以上一千八百元以下罰鍰，並記違
    規點數一點；汽車駕駛人，駕駛汽車有違反本條例之行為，經交通勤務警察或依
    法令執行交通稽查任務人員制止時，不聽制止或拒絕停車接受稽查而逃逸者，除
    按各該條規定處罰外，處新臺幣三千元以上六千元以下罰鍰，並記違規點數一點
    ，道路交通管理處罰條例第四十五條第一項第十二款、第六十條第一項、第六十
    三條第一項第一款分別定有明文。復依違反道路交通管理事件統一裁罰基準表規
    定，逾越應到案期限三十日以上，繳納罰鍰或逕行裁決處罰者，應分別裁處新臺
    幣一千八百元、六千元罰鍰，並記違規點數二點。
二、本件受處分人甲○○異議意旨略以：伊確於九十二年二月二十三日下午五時許路
    經草屯鎮○○路、成功路口，並有行駛邊線之違規行為，惟並無拒絕稽查及逃逸
    ，況當時正值下午五時許，無法辨識執勤員警究係指揮交通或在稽查違規車輛，
    為此聲明異議，請求撤銷原處分云云。
三、經查：（一）異議人確有於前揭時、地駕駛車牌號碼Ｒ６｜４４６０號自小客車
    任意駛出邊線行駛之違規行為，有南投縣警察局投警交字第ＪＣ0000000
    號舉發違反道路交通管理事件通知單、原處分機關中監自（營）字第０９２００
    ３４３６６號函在卷可稽，異議人亦自承確有任意駛出邊線之行為；（二）異議
    人違規後，復有拒絕停車接受稽查而逃逸情事，前揭通知單、函亦可為證，執勤
    員警與異議人素不相識，亦無宿怨，當無設詞誣陷之理，從而異議人所辯，尚非
    可採；（三）異議人應於九十二年四月四日前到案，然遲至同年七月十六日方至
    原處分機關提出陳述，有前揭通知單、對違反道路交通管理事件不服裁決聲明異
    議案件移送書在卷可稽，異議人對此亦不爭執，則異議人逾應到案期限三十日以
    上後經原處分機關逕行裁罰一節，亦可認定。綜上所述，原處分機關援引前揭規
    定，裁處異議人新臺幣七千八百元罰鍰，並記違規點數二點，於法即無法不合，
    本件異議無理由，應予駁回。
四、據上論斷，應依道路交通管理處罰條例第八十七條第二項、道路交通案件處理辦
    法第十九條，裁定如主文。
中      華      民      國      九十二      年    十    月    三十一    日
                                臺灣臺中地方法院交通法庭
      法  官  郭  德  進
右正本證明與原本無異。
如不服本裁定，應於送達後五日內，向本院提出抗告狀。
                                      書記官
中      華      民      國      九十二      年    十    月    三十一    日


司法院資訊處製作；財團法人民間司法改革基金會備份。
